臺灣臺北地方法院刑事判決　　　　　　　96年度易字第1302號
公　訴　人　臺灣臺北地方法院檢察署檢察官
被　　　告　甲○○
　　　 　　 丙○○
上　一　人
選任辯護人　陳隆律師
上列被告等因毀損等案件，經檢察官提起公訴（96年度偵字第
1312號），本院判決如下：
    主  文
本件公訴不受理。
    理  由
一、公訴意旨如附件起訴書所載（起訴書「附錄本案所犯法條全
    文」誤引刑法第三百五十六條損害債權罪）。
二、按告訴乃論之罪，告訴人於第一審辯論終結前得撤回其告訴
    ，又告訴經撤回者，應諭知不受理之判決，而不受理之判決
    ，得不經言詞辯論為之，刑事訴訟法第二百三十八條第一項
    、第三百零三條第三款、第三百零七條分別定有明文。
三、查被告甲○○、丙○○所涉毀損、侵入住宅案件，公訴人認
    係犯刑法第三百零六條第一項、第三百五十四條之罪，依同
    法第三百零八條第一項、第三百五十七條規定，須告訴乃論
    。茲據告訴人乙○○具狀撤回告訴，依上開說明，爰不經言
    詞辯論，逕為諭知不受理之判決。
據上論斷，應依刑事訴訟法第二百八十四條之一、第三百零三條
第三款、第三百零七條，判決如主文。
中　　華　　民　　國　　96　　年　　12　　月　　24　　日
　　　　　　　　　刑事第十庭       法　官    姚念慈
以上正本證明與原本無異
如不服本判決，應於送達後十日內，檢具繕本向本院提出上訴狀
上訴於臺灣高等法院。
　　　　　　　　　　　　　　　　書記官　劉芸珊
中　　華　　民　　國　　96　　年　　12　　月　　24　　日
附件：
臺灣臺北地方法院檢察署檢察官起訴書
　　　　　　　　　　　　　　　　　　　96年度偵字第1312號
　　被　　　告　甲○○　男　34歲（民國○○年○月○○日生）
　　　　　　　　　　　　住臺北市○○區○○路2段151之3號
　　　　　　　　　　　　　10樓
　　　　　　　　　　　　身分證統一編號：Ｚ000000000號
　　          　丙○○　男　33歲（民國○○年○月○○日生）
　　　　　　　　　　　　臺北縣板橋市○○路○段231號5樓
　　　　　　　　　　　　居臺北市大安區○○○路○段230號5
　　　　　　　　　　　　　樓
　　　　　　　　　　　　身分證統一編號：Ｚ000000000號
    辯  護  人  陳隆律師
上列被告等因妨害自由等案件，已經偵查終結，認應該提起公訴
，茲將犯罪事實及證據並所犯法條分敘如下：
            犯罪事實
一、蔡褘哲係楊琦珍 (另案為不起訴處分)之夫，甲○○係國華
    徵信社之職員。蔡褘哲因懷疑其妻楊琦珍與乙○○ (妨害家
    庭、誣告部分另案起訴)有曖昧關係，即委託甲○○代為查
    證，嗣蔡褘哲、甲○○夥同數名真實姓名年籍不詳之人，共
    同於民國95年6月9日下午3時許，至乙○○位於臺北市○○
    區○○路2段227巷1號2樓之1住處，以不詳之工具損壞乙○○住處之大門門鎖，致令不堪用後，無故侵入乙○○前開住
    宅內。
二、案經被害人乙○○訴請臺北市政府警察局大安分局報告偵辦
    。
            證據並所犯法條
一、證據清單及待證事實
┌──┬──────────┬─────────────┐
│編號│      證據名稱      │        待證事實          │
├──┼──────────┼─────────────┤
│ 一 │證人乙○○之證述    │被告丙○○、甲○○於前揭時│
│    │                    │間，損壞其大門門鎖，進入其│
│    │                    │住所之事實。              │
├──┼──────────┼─────────────┤
│ 二 │證人楊琦珍之證詞    │被告等進入前，其並未聽到有│
│    │                    │按電鈴的聲音，被告蔡褘哲係│
│    │                    │與徵信社人員一同進入之事實│
│    │                    │。                        │
├──┼──────────┼─────────────┤
│ 三 │被告蔡褘哲所提出之現│被告蔡褘哲明知其前往上開處│
│    │場蒐證光碟勘驗筆錄  │所，係欲蒐證其妻與告訴人邱│
│    │                    │義仁通姦事實，在尚未進入前│
│    │                    │開處所前，在路邊即已開始錄│
│    │                    │影蒐證，然就關於其後如何進│
│    │                    │入該屋內，均中斷錄影，再次│
│    │                    │錄影時，被告蔡褘哲等人均已│
│    │                    │出現在告訴人住處內，且告訴│
│    │                    │人並問及：是誰來我家等語，│
│    │                    │顯見被告等人確係一同進入該│
│    │                    │處之事實。                │
├──┼──────────┼─────────────┤
│ 四 │被告丙○○之供述    │其確有委託被告甲○○，何陽│
│    │                    │正及徵信社人員當天確有損壞│
│    │                    │告訴人住處大門之事實。    │
└──┴──────────┴─────────────┘
二、核被告丙○○、甲○○所為，均係犯刑法第354條之毀損罪
    嫌、第306條第1項之無故侵入住居罪嫌。至報告意旨認被告
    二人於95年6月9日下午3時許，在告訴人乙○○位於臺北市
    大安區○○路○段227巷1號2樓之1住處內，以告訴人如不簽
    本票，將對其及家人不利等語，並作勢欲毆打告訴人，恐嚇
    告訴人致其心生畏懼，並限制告訴人之行動自由，強押告訴
    人至附近咖啡廳，強迫告訴人簽下和解書及本票。因認被告
    等另涉有刑法第305條之恐嚇危害安全罪嫌、刑法第304條之
    強制罪嫌及第302條之剝奪他人行動自由罪嫌云云。訊據被
    告丙○○堅決否認有上開犯行，辯稱：有現場蒐證光碟可為
    證等語。經查，經勘驗現場蒐證光碟後發現，當時被告等人
    並無以對告訴人及其家人不利等語，恐嚇告訴人；且告訴人
    於當時尚可自由接聽電話及行動，期間並有警察到場 (然未
    入內)，告訴人復提議至附近之咖啡店內談相關解決事宜等
    情，有該光碟勘驗筆錄在卷可稽。依當時狀況，若告訴人生
    命、自由確遭受侵害，即可以電話求援或在警察來時馬上求
    助，豈有仍向被告等人表示，警察到了，其先去處理一下警
    察，並欲被告等人先將其住處大門關上等情。而被告等人事
    後係至丹堤咖啡廳與告訴人協商解決事宜，並在該處簽立和
    解書及本票等情，為雙方所不否認。至前開咖啡廳協商係告
    訴人所為提議，若被告等真有妨害告訴人自由之犯意，大可
    在現場令告訴人簽發本票及簽署和解書即可，無須冒大庭廣
    眾之下，押送告訴人至咖啡廳，中途告訴人可能逃逸或因民
    眾見狀報警之風險，告訴人此部分指訴，顯與事實有違，堪
    認被告等此部分罪嫌不足。然此部分如果成之犯罪，因與前
    揭起訴部分具有方法結果之牽連關係，為修正前刑法第55條
    後段之牽連犯，屬於裁判上一罪，應為起訴效力所及，爰不
    另為不起訴處分，併此敘明。
三、依刑事訴訟法第251條第1項提起公訴。
  此　致
臺灣臺北地方法院
中　　華　　民　　國　　96　　年　　5　　月　　17　　日
                              檢　察　官  陳  以  敦
本件正本證明與原本無異
中　　華　　民　　國　　96　　年　　5 　　月　　25　　日
                              書  記  官  紀  嘉  慧
附錄本案所犯法條全文：
中華民國刑法第306條
（侵入住居罪）
無故侵入他人住宅、建築物或附連圍繞之土地或船艦者，處1年
以下有期徒刑、拘役或 3 百元以下罰金。
無故隱匿其內，或受退去之要求而仍留滯者，亦同。
中華民國刑法第356條
（損害債權罪）
債務人於將受強制執行之際，意圖損害債權人之債權，而毀壞、
處分或隱匿其財產者，處2年以下有期徒刑、拘役或5百元以下罰
金。
